【裁判字號】    92,簡上,48
【裁判日期】    920520
【裁判案由】    違反動產擔保交易法
【裁判全文】
臺灣嘉義地方法院刑事判決                          九十二年度簡上字第四八號
    上  訴  人
    即  被  告  甲○○
右上訴人因違反動產擔保交易法案件，不服本院嘉義簡易庭九十二年度簡字第一一一
號中華民國九十二年一月十七日第一審判決（臺灣嘉義地方法院檢察署聲請簡易判決
處刑案號：九十二年度偵字第三八四號），提起上訴，本院管轄之第二審合議庭判決
如左：
    主  文
上訴駁回。
    事  實
一、甲○○於民國九十年六月十六日，以動產擔保交易附條件買賣之方式，向歌林股
    份有限公司嘉義服務站（下稱歌林公司）購買標的物即電視機一台，為動產擔保
    交易之債務人。雙方約定總價金為新臺幣（下同）二萬七千七百元，除頭期款於
    訂約日給付三千七百外，餘款連同利息自九十年七月二十日起至九十一年七月二
    十日止，分十三期給付，以每月為一期，每期應付二千元，並約定標的物存放地
    點為債務人之住所，又在價金未付清之前，該標的物所有權仍屬於歌林公司所有
，甲○○僅得依約占有使用，不得任意遷移或為其他處分。詎甲○○在取得該電
    視機，即交付姓名年籍不詳，綽號「阿發」之成年男子以抵償債務，並自第八期
    起即未付款，計欠一萬元，且行蹤不明，致生損害於歌林公司。
二、案經歌林公司告訴臺灣嘉義地方法院檢察署檢察官偵查起訴。
    理  由
一、訊據被告固坦承有以分期附款方式，向歌林公司購買電視機一台，並已繳付頭期
    款，及將上開電視機交付姓名年籍不詳，綽號「阿發」之成年男子之事實。惟辯
    稱：是於繳交前八期之價金後，於九十一年六月間，因欠綽號「阿發」錢，才將
    該電視機抵押給「阿發」之事實，非於占有該電視機後，即交付「阿發」；且與
    歌林公司定契約時，未看附條件買賣契約書之內容云云。經查：
（一）被告於偵查中即供稱：因欠朋友「阿發」錢，其是以分期付款買該電視機給阿
      發抵債，分期付款由其支付等語（詳九十一年度發查字第八一八卷第二七頁反
      面）。其於審理中改稱於九十年五、六月間左右搬家，才將電視給「阿發」云
      云，翻異前詞，不足採信。且縱如被告所言，其亦在未付清價金前，該標的物
      所有權仍屬於歌林公司所有之情形下，將該電視機交付「阿發」，仍足以生損
      害於歌林公司，而違反動產擔保交易法第三十八條規定。
（二）又被告以附條件買賣方式向歌林公司購買電視機一台，且訂立歌林電器製品附
      條件買賣契約書，經被告簽名並有被告簽發之本票一紙之事實，有該契約書在
      卷可按，被告空言否認知悉上開契約內容云云，自不足採。
（三）此外並有告訴代理人劉榮林之指訴、歌林股份有限公司銷貨傳票、戶籍謄本各
      一件附卷可稽。事證明確，被告犯行堪以認定。
二、核被告所為，係犯動產擔保交易法第三十八條之罪。原審依刑事訴訟法第四百四
    十九條第一項前段、第四百五十四條第二項，動產擔保交易法第三十八條，刑法
    第十一條前段、第四十一條第一項前段，罰金罰鍰提高標準條例第一條前段、第
    二條，逕以簡易判決判處被告拘役三十日，如易科罰金以三百元折算一日，經核
    其認事用法及量刑均屬妥適，上訴人上訴意旨指摘原判決不當，為無理由，應予
    駁回。
據上論結，應依刑事訴訟法第四百五十五條之一第一項、第三項、第三百六十八條，
判決如主文。
本案經檢察官周欣潔到庭執行職務
中      華      民      國    九十二    年      五      月     二十     日
臺灣嘉義地方法院刑事第三庭
                                  審判長法  官  沈  福  財
                                        法  官  康  存  真
                                        法  官  張  育  彰
右正本證明與原本無異。
本件不得上訴。
中      華      民      國    九十二    年      五      月     二十     日
                                        書記官  林  秀  敏
附錄法條：
動產擔保交易法第三十八條
動產擔保交易之債務人，意圖不法之利益，將標的物遷移、出賣、出質、移轉、抵押
或為其他處分，致生損害於債權人者，處三年以下有期徒刑、拘役或科或併科六千元
以下之罰金。


司法院資訊處製作；財團法人民間司法改革基金會備份。
